臺灣臺北地方法院刑事判決　　　　　　　　　　　　　　九十年度交訴字第五一號
　　公　訴　人　臺灣臺北地方法院檢察署檢察官
　　被　　　告　丙○○
右列被告因公共危險案件，經檢察官提起公訴（九十年度偵字第四九二七號），本院
判決如左：
    主      文
丙○○駕駛動力交通工具肇事，致人受傷而逃逸，處有期徒刑柒月，緩刑參年。
    事      實
一、丙○○於民國八十九年十二月二十二日中午十二時二十分許，駕駛動力交通工具
    即車牌號碼ＤＴ–四八四三號自用小客車，沿臺北市○○○路由東向西方向行駛
    ，迨其行經民權東路與龍江路交岔口時，明知汽車行駛時，駕駛人應注意車前狀
    況，並隨時採取必要之安全措施，而依當時情形又非不能注意，竟疏未注意其所
    駕駛之汽車右前方適有甲○○騎乘車牌號碼ＤＴＪ–七三五號重型機車附載丁○○與其同向行駛，猶貿然前行，而使其所駕駛之汽車右前側與甲○○所騎乘之機
    車左後車身發生輕微擦撞，機車乃被汽車短暫拖行後始倒下，致甲○○受有左手
    肘扭傷、四肢多處擦傷之傷害，丁○○亦受有四肢多處擦傷之傷害（甲○○、丁○○均未就其所受傷害部分提出告訴）。丙○○駕駛上開動力交通工具肇事，致
    甲○○、丁○○受傷後，竟僅下車稍加查看，並未即時給予救護，亦無待警方到
    場處理，旋即駕車逃逸，嗣因路人記下丙○○所駕駛汽車之車號轉知甲○○報警
    處理，經警查知該車號汽車為丙○○所有，通知其到案詢問，而知上情。
二、案經臺北市政府警察局中山分局報請臺灣臺北地方法院檢察署檢察官偵查起訴。
    理      由
一、訊據被告丙○○對於右揭時地其所駕駛之車輛與告訴人所騎乘之機車確有發生上
    述擦撞等情固不否認，惟矢口否認有何公共危險之犯行，辯稱：伊當時可能精神
    不濟，沒有感覺與他車擦撞及拖行；伊係從駕駛座中間的後視鏡看到有人跌倒被
    人扶起，以為是別人所為，伊在相距二、三十公尺處有停下來，也有下車看，但
    沒有回到現場，並沒有聽到有人向伊說已撞到人云云。然查，右揭犯罪事實，業
    據證人甲○○、丁○○於審理時結證綦詳，並有道路交通事故調查報告表、交通
    事故談話紀錄表、交通事故補充資料表及診斷證明書附卷可稽。其中證人甲○○
    結證稱：伊騎車蠻慢的，被告開車也不快，是被告從伊後方撞到其所騎乘機車的
    右後視鏡，人車就這樣被被告汽車拖了一下子，後來伊人車到地，被告則繼續開
    車，伊看到被告在前方蠻遠的地方有停下來，被告有下車看，之後被告上車就開
    走了等語；另證人丁○○亦結證稱：伊當時感覺機車左後方被撞到，被拖行一下
    子就倒下，伊躺著有看到有人下車來看一下，又將汽車開走等語，衡諸證人等與
    被告並不相識，雖均係本件所涉之道路交通事故之被害人，惟與被告於九十年一
    月十二日即已達成和解，有雙方簽具之和解書附卷可參，復於本院訊問前簽名具
    結，信無故為攀誣之理。被告雖另以其自幼患有重聽，所以會比較遲鈍些等語置
    辯，但查被告於審理中供陳其曾通過兵役體檢並服完兵役，復持有駕駛執照開車
    十多年，可見其聽力尚足以注意行車時之各種情狀，況且本件乃係被告駕駛之汽
    車右前側與機車左後方發生擦撞，兩車又有短暫相依拖行情事，既均發生在車前
    駕駛人得通視之範圍內，甚至尚有其他路人騎車隨後追趕告知其已肇事，而被告
    當時所從事者係須高度注意之駕駛作為，焉有毫不知悉之理？是被告所辯各節，
    顯係圖卸飾詞，殊無可採，罪證明確，犯行洵堪認定。
二、核被告所為，係犯刑法第一百八十五條之四駕駛動力交通工具肇事逃逸罪。爰審
    酌被告智識程度、犯罪所生損害、駕車逃逸之行徑、犯罪後之態度及就過失傷害
    部分已與被害人等達成和解等一切情狀，量處如主文所示之刑。查被告前未曾受
    有期徒刑以上刑之宣告，有臺灣高等法院檢察署刑案紀錄簡覆表在卷可按，其因
    一時短於思慮，致觸犯本件犯行，但已於犯罪後與被害人成立和解，有和解書附
    卷可佐，且其有正當職業，經此次教訓，當知所警惕，而無再犯之虞，本院認前
    開對其宣告之刑，以暫不執行為適當，爰併予宣告緩刑三年，以啟自新。
據上論斷，應依刑事訴訟法第二百九十九條第一項前段，刑法第一百八十五條之四、
第七十四條第一款，判決如主文。
本案經檢察官乙○○到庭執行職務
中      華      民      國    九十一    年      三      月      八      日
                                    臺灣臺北地方法院交通法庭
                                        法  官  張  江  澤
右正本證明與原本無異。
如不服本判決，應於判決送達後十日內，向本院提出上訴狀。
                                        書記官  石  幸  代
中      華      民      國    九十一    年      三      月      八      日
附錄本案論罪科刑法條全文：
刑法第一百八十五條之四
駕駛動力交通工具肇事，致人死傷而逃逸者，處六月以上五年以下有期徒刑。
